---
title: "Task 2"
author: "Ørjan Mikal Antonsen"
date: "25 september 2018"
output: html_document
---

```{r setup, include=FALSE}
knitr::opts_chunk$set(echo = FALSE)
install.packages("PxWebApiData", repos = "https://cran.r-project.org/package=PxWebApiData")
install.packages("tidyquant", repos = "https://cran.r-project.org/package=tidyquant")
library(readr)
library(PxWebApiData)
library(tidyquant)
library(tidyverse)
library(tidyr)
library(dplyr)
library(ggplot2)
library(knitr)
options(encoding="UTF-8")
```

## Importerer fil 95274 som viser kapasitetsbegrensning og priser for hotell og overnatting i fylker.

```{r, echo=FALSE, results='hide', include = FALSE}
fylke <- ApiData("http://data.ssb.no/api/v0/dataset/95274.json?lang=no", getDataByGET = TRUE, col_types = cols(`måned` = col_date(format = "%Y%m")))
```

Henter ut datasettet fra county og fjerner pris per rom, endrer også måned til month pga å.

```{r, echo=FALSE, results='hide', include = FALSE}
fylke <- fylke[[1]]
fylke<-subset(fylke, value>0)
names(fylke) <-c("region", "date", "statistikkvariabel", "value")
fylke
```

Separerer M ifra date slik at year og month blir separert, setter deretter sammen slik at M forsvinner.
```{r}
fylke <- separate(fylke, date, c("year", "month"), sep = "M")
fylke <- unite(fylke, date, c("year", "month"), sep = "-")
```

Går fra long til wide
```{r}
fylke <- spread(fylke, statistikkvariabel, value)
```


Fikser på dato
```{r}
fylker <- mutate(fylke, date= as.Date(date, format= "%Y"))
nytid <- seq(as.Date("1985-01-01"), as.Date("2018-07-01"), by = "months")
repnytid <- rep(nytid, length.out = 7729)
fylker$date <- repnytid
```

Selekterer slik at vi står igjen med dato og pris per rom, og fjerner priser med verdi 0
```{r}
names(fylker) <-c("region", "date", "rom", "senger", "pris")
fylker$rom <- NULL 
fylker$senger <- NULL
fylker<-subset(fylker, pris > 0)
names(fylker) <-c("region", "date", "pris")
```

Lager en ggplot for kapasitetsutnytting for fylker
```{r}
min <- as.Date("1985-01-01")
max <- as.Date("2018-07-01")


ggplot2::ggplot(fylker, aes(x = pris, y = region)) +
  geom_line(color = "#00AFBB")
```
Svalbard er over gjennomsnittet dyrere enn de andre fylkene.

## Importerer fil 95276 som viser kap.begrensning og priser for hoteller og overnatting over hele landet.
"
```{r, echo=FALSE, results='hide', include = FALSE}
url1 <- ApiData("http://data.ssb.no/api/v0/dataset/95276.json?lang=no", getDataByGET = TRUE)
```

Henter ut datasettet fra country og fjerner pris per rom. Gjør måned også om til date.
```{r, echo=FALSE, results='hide', include=FALSE}
norge <- url1[[1]]
norge<-subset(norge, value>0)
names(norge) <-c("region", "date", "statistikkvariabel", "value")
norge
```

Igjen separer man slik at M forsvinner i fra dato. Legger sammen dato igjen etterpå
```{r}
norge <- separate(norge, date, c("year", "month"), sep = "M")
norge <- unite(norge, date, c("year", "month"), sep = "-")
```

Går ifra long til wide
```{r}
norge <- spread(norge, statistikkvariabel, value)
```

Fikser på dato, har fortsatt value for tid, men siden det bare er 403 kolonner nå trengs den ikke å bli repetert. Bruker derfor nytid.
```{r}
norge <- mutate(norge, date= as.Date(date, format= "%Y"))
norge$date <- nytid
```

Selekter ut slik at vi står igjen med pris per rom og dato, fjerner også pris med verdi 0.
```{r}
names(norge) <-c("region", "date", "rom", "senger", "pris")
norge$region <- NULL
norge$rom <- NULL
norge$senger <- NULL
norge<-subset(norge, pris > 0)
names(norge) <-c("date", "prisnorge")
```

Ser også på om alt stemmer med head, tail og glimpse. 
```{r}
head(norge, 20)
tail(norge, 20)
glimpse(norge)
```

lager en ggplot for pris over hele landet
```{r}
ggplot2::ggplot(norge, aes(x = date, y = prisnorge)) +
  geom_line(color = "#E7B800")
```


Merger datafilene sammen
```{r}
merged <- left_join(fylker, norge, by=c("date"))
```

Går fra wide til long
```{r}
merged.long <- merged %>% gather(key = "variable", value = "p", -date)
head(merged.long)
```

lager en samlet plot for hele landet.
```{r}
ggplot(merged.long, aes(x = variable, y = priser)) + 
  geom_line(aes(color = variable)) +
  scale_color_manual(values = c("#00AFBB", "#E7B800"))
```
